【裁判字號】    99,監,147
【裁判日期】    990629
【裁判案由】    許可監護人行為
【裁判全文】
臺灣臺中地方法院民事裁定               99年度監字第147號
聲  請  人  丙○○
代  理  人  甲○○
相  對  人  乙○○
上列當事人間聲請許可監護人行為事件，本院裁定如下：
  主  文
准聲請人處分相對人乙○○所有坐落臺北市○○區○○段一小段
六五○地號（面積九八平方公尺、應有部分四分之ㄧ）土地。
聲請程序費用由相對人負擔。
  理  由
一、聲請意旨略以：相對人前經本院以95年度禁字第103號民事
    裁定宣告為禁治產人，而聲請人為相對人之配偶，為相對人
    之監護人；嗣再經本院以99年度監字第27號民事裁定，選定
    雙方之子甲○○為會同開具財產清冊人。因相對人呈植物人
    狀態，目前仍需持續照護，每月須支出安養中心月費、醫療
    費用及生活費用等約6萬元，而相對人名下有多筆不動產，
    但除坐落臺北市○○區○○段一小段650地號（面積九98平
    方公尺、應有部分4分之1）土地外，其餘土地均遭債權人查
    封，為支應相對人之照顧費用，爰聲請准聲請人處分相對人
    所有知上開土地等語。
二、按監護人對於受監護人之財產，非為受監護人之利益，不得
    使用、代為或同意處分。監護人為下列行為，非經法院許可
    ，不生效力：一代理受監護人購置或處分不動產。二代理受
    監護人，就供其居住之建築物或其基地出租、供他人使用或
    終止租賃。監護人不得以受監護人之財產為投資。但購買公
    債、國庫券、中央銀行儲蓄券、金融債券、可轉讓定期存單
    、金融機構承兌匯票或保證商業本票，不在此限，民法第11
    01條定有明文。該條規定，依民法第1113條規定，準用於成
    年人之監護。
三、經查，聲請人主張相對人乙○○為其配偶，經本院以95年度
    禁字第103 號民事裁定宣告為禁治產人，且聲請人依法為相
    對人之監護人，另受相對人之子甲○○亦經本院以99年度監
    字第27號民事裁定指定為會同開具財產清冊之人，而相對人
    名下不動產有坐落臺北市○○區○○段一小段650地號（面
    積九98平方公尺、應有部分4分之1）等多筆土地，但其餘土
    地均遭債權人查封等事實，聲請人提出前揭民事裁定及確定
    證明書影本、財政部臺灣中區國稅局97年度綜合所得稅各類
    所得資料清單、財產歸屬資料清單、土地登記第一類謄本、
    本院囑託查封登記函、民事執行處通知、地籍圖謄本、臺北
    市政府都市發展局都市計畫公共設施用地及土地使用分區證
    明書、現場相片為證外，並經本院依職權調取95年度禁字第
    103號及99年度監字第27號卷宗核閱無誤，自堪信為真實。
    另相對人目前居住於安養中心，且仍需持續就醫治療，每月
    支出約6萬元等情，業據聲請人提出醫療費用收據多紙為憑
    。本院審酌上情，認相對人既已無自理能力，生活均賴聲請
    人協助處理，尚有醫療、照顧養護費用亟需支付，故將受相
    對人所有之土地處分，支付相對人每月之醫療、照顧養護費
    用，應屬為受監護人之利益，故有處分相對人所有坐落臺北
    市○○區○○段一小段650 地號（面積九98平方公尺、應有
    部分4分之1）土地，以所得價款支付相對人醫療或照護費用
    之必要。綜上，本件聲請核與法無不合，應予准許。
四、依非訟事件法第21條第2項，民事訴訟法第78條、95條裁定
    如主文。
中    華    民    國    99    年    6     月    29    日
                   家事法庭  法  官  郭妙俐
正本係照原本作成。如對本裁定抗告，須於裁定送達後10日之不
變期間內，向本院提出抗告狀。
中    華    民    國    99    年    6     月    29    日
                             書記官  魏宏銘

司法院資訊處製作；財團法人民間司法改革基金會備份。
